---
title: "Prise en main de kquarto.r"
output: rmarkdown::html_vignette
vignette: >
  %\VignetteIndexEntry{Prise en main de kquarto.r}
  %\VignetteEngine{knitr::rmarkdown}
  %\VignetteEncoding{UTF-8}
---

```{r, include = FALSE}
knitr::opts_chunk$set(collapse = TRUE, comment = "#>")
```

`kquarto.r` gère des rapports Quarto de type *book*, que ce soit dans un
package R (les dossiers de rapport sont alors ajoutés à `.Rbuildignore`) ou
dans un projet de rédaction indépendant.

```{r setup}
library(kquarto.r)

projet <- file.path(tempdir(), "mon_projet")
dir.create(projet)
```

## Créer des rapports

`create_book()` crée un dossier par rapport, copie les fichiers du template
et écrit un `_quarto.yml` rempli. Le titre vaut par défaut le nom du
dossier ; un vecteur nommé permet de ne changer que certains titres.

```{r}
create_book(
  c("rapport_technique", "note_synthese"),
  path = projet,
  title = c(note_synthese = "Note de synthèse"),
  author = c("Kevin Orlando", "Camille Martin"),
  lang = "fr",
  chapters = c("Introduction", "Méthodes")
)

list.files(file.path(projet, "rapport_technique"))
yml <- file.path(projet, "rapport_technique", "_quarto.yml")
cat(readLines(yml), sep = "\n")
```

Tout autre champ du `_quarto.yml` peut être passé par `...` :

```{r, eval = FALSE}
create_book(
  "rapport",
  format = list(html = list(theme = "flatly", `code-fold` = TRUE))
)
```

## Ajouter des chapitres

Les chapitres sont numérotés après `index.qmd`, avec un préfixe qui suit la
langue du book (`chapitre` en français, `chapter` sinon).
`create_book_chapter()` prend le numéro suivant et met à jour
`_quarto.yml` :

```{r}
create_book_chapter("rapport_technique", "Résultats", path = projet)
list_books(projet)
yaml::read_yaml(yml)$book$chapters
```

## Générer les rapports

`render_book()` appelle `quarto::quarto_render()`. Par défaut, le rapport
est généré dans `_book/` à l'intérieur de son dossier ; `output_dir` est un
chemin relatif au dossier du rapport.

```{r, eval = FALSE}
render_book("rapport_technique")
render_book("rapport_technique", output_dir = "../docs/rapport_technique")
render_book() # tous les books du dossier courant
```

## Templates

Un template est un dossier contenant au moins un `_quarto.yml`, plus tous
les fichiers à copier dans un nouveau rapport (chapitres, `references.bib`,
`styles.css`, logos...). Un rapport déjà mis en forme peut devenir un
template :

```{r, eval = FALSE}
create_template_book("mon_template", from = "rapport_technique")
list_templates_book()
create_book("nouveau_rapport", template = "mon_template")
```

Les templates utilisateur sont stockés dans `template_dir()`. Un package
peut aussi livrer ses propres templates dans `inst/templates/<nom>/`, par
exemple pour une charte graphique institutionnelle :

```{r, eval = FALSE}
# Depuis la racine du package kquarto.r.inrae
create_template_book("inrae", dir = "inst/templates")

# Puis, partout
create_book("rapport", template = "kquarto.r.inrae::inrae")

# Ou comme template par défaut
options(kquarto.r.template = "kquarto.r.inrae::inrae")
```
